臺灣臺北地方法院刑事裁定　
110年度聲字第1700號
聲  請  人  臺灣臺北地方檢察署檢察官
受  刑  人  廖斌宏



上列聲請人因受刑人數罪併罰有2裁判以上，聲請定其應執行刑
並諭知易科罰金折算標準（110年度執聲字第1437號），本院裁
定如下：
    主  文
廖斌宏所犯如附表所示之罪，所處如附表所示之刑，應執行拘役
柒拾日，如易科罰金，以新臺幣壹仟元折算壹日。
    理  由
一、聲請意旨略以：受刑人廖斌宏因重利等案件，先後經判決確
    定如附表所示，爰聲請定其應執行之刑，並諭知易科罰金折
    算標準等語。
二、按數罪併罰，有2裁判以上者，依刑法第51條之規定，定其
    應執行之刑；數罪併罰，分別宣告其罪之刑，宣告多數拘役
    者，於各刑中之最長期以上，各刑合併之刑期以下，定其刑
    期，但不得逾120日；數罪併罰有2裁判以上者，依刑法第51
    條之規定，定其應執行之刑，並由該案犯罪事實最後判決之
    法院之檢察官，聲請該法院裁定之。刑法第53條、第51條第
    6款及刑事訴訟法第477條第1項分別定有明文。次按量刑及
    數罪併罰定應執行刑之輕重，屬事實審法院得依職權自由裁
    量之事項。然法律上屬於自由裁量之事項，並非概無法律性
    之拘束。自由裁量係於法律一定之外部性界限內（以定執行
    刑言，即不得違反刑法第51條之規定）使法官具體選擇以為
    適當之處理；因此在裁量時，必須符合所適用之法規之目的
    。更進一步言，須受法律秩序之理念所指導，此亦即所謂之
    自由裁量之內部性界限。關於定應執行之刑，既屬自由裁量
    之範圍，其應受此項內部性界限之拘束，要屬當然。又民國
    103年6月4日修正刑事訴訟法第370條第2項、第3項，對第二
    審上訴案件之定應執行刑，明定有不利益變更禁止原則之適
    用。而分屬不同案件之數罪併罰，倘一裁判宣告數罪之刑，
    曾經定其執行刑（下稱原定執行刑），再與其他裁判宣告之
    刑定其執行刑時，在法理上亦應同受此原則之拘束。亦即基
    於有利被告之不利益變更禁止原則，分屬不同案件之數罪併
    罰定執行刑，原定執行刑有拘束新定執行刑上限之效果，法
    院裁量所定之刑期上限，自不得較重於「原定執行刑加計新
    宣告刑之總和」（最高法院108年度台抗字第436號裁定意旨
    參照）。
三、經查，受刑人因犯如附表所示之罪，業經判處如附表所示之
    刑，並於附表所示之日期分別確定，且本院為各該犯罪事實
    最後判決之法院，有臺灣高等法院被告前案紀錄表及各該刑
    事判決在卷可稽。經審核受刑人所犯如附表所示各罪，附表
    編號1部分較早判決確定，而附表編號2至4部分確均係受刑
    人於前揭判決確定日以前所犯，檢察官前揭聲請，核無不合
    ，應予准許。爰本於罪責相當原則之要求及特別預防之目的
    ，綜合斟酌受刑人上開各次犯行之犯罪類型、法益侵害種類
    、犯罪行為態樣、時空間之關聯性、應受非難責任程度及對
    其施以矯正必要性，復參酌附表所示各罪宣告刑總和上限、
    各刑中最長期者、附表編號1至3之部分業經定應執行拘役55
    日等情，依刑法第51條第6款之規定，定如主文所示之應執
    行刑，並諭知易科罰金之折算標準。
四、另按數罪併罰之數刑罰有部分縱已執行完畢，於嗣後與他罪
    合併定執行刑，乃由檢察官換發執行指揮書執行應執行刑時
    ，其前已執行之有期徒刑部分，應予扣除而已，此種情形仍
    符合數罪併罰要件（最高法院104年度台抗字第907號裁定意
    旨參照）。查受刑人所犯如附表編號1至3所示之罪，前於10
    9年7月28日易科罰金執行完畢乙節，固有前揭被告前案紀錄
    表在卷足憑，惟與其數罪併罰之如附表編號4所示部分既尚
    未執行完畢，揆諸前揭說明，仍應定其應執行刑，附此敘明
    。
五、依刑事訴訟法第477條第1項，刑法第53條、第51條第6款、
    第41條第1項前段，裁定如主文。
中　　華　　民　　國　　110 　年　　11　　月　　9 　　日
　　　　　　　　　刑事第三庭  法　官　蕭如儀
上正本證明與原本無異。
如不服本裁定，應於裁定送達後5日內向本院提出抗告狀。因疫
情而遲誤不變期間，得向法院聲請回復原狀。
                              書記官  林書伃
中　　華　　民　　國　　110 　年　　11　　月　　9 　　日
編　　　　　號  1 2 3 罪　　　　　名  妨害自由 重利 重利 宣　　告　　刑  拘役10日，如易科罰金，以新臺幣1,000元折算1日 拘役40日，如易科罰金，以新臺幣1,000元折算1日 拘役40日，如易科罰金，以新臺幣1,000元折算1日 犯　罪　日　期  106年4月8日 105年7月、8月 105年7月27日 最　後 事實審 法　　院 彰化地院 臺北地院 臺北地院  案　　號 107年度簡字第216號 108年度易字第963號 108年度易字第963號  判決日期 107年3月29日 109年1月3日 109年1月3日 確　定 判　決 法　　院 彰化地院 臺北地院 臺北地院  案　　號 107年度簡字第216號 108年度易字第963號 108年度易字第963號  判    決 確定日期 107年4月27日 109年2月15日 109年2月15日  備註   編號1至3業經本院以109年度聲字第534號裁定應執行拘役55日確定，嗣於109年7月28日易科罰金執行完畢。   

編　　　　　號  4 罪　　　　　名  重利 宣　　告　　刑  拘役30日，如易科罰金，以新臺幣1,000元折算1日 犯　罪　日　期  105年9月20日 最　後 事實審 法　　院 臺北地院  案　　號 110年度審簡字第877號  判決日期 110年7月29日 確　定 判　決 法　　院 臺北地院  案　　號 110年度審簡字第877號  判    決 確定日期 110年9月7日  備註   --